臺灣臺北地方法院交通事件裁定　　　　 94年度交聲字第397號
異議人即
受處分人　　甲○○
上列受處分人因違反道路交通管理處罰條例案件，對於台北市交
通事件裁決所中華民國94年2月16日所為之處分（原處分案號：
北市裁三字第裁22－ACV437994號），聲明異議，本院裁定如下
：
    主  文
異議駁回。
    理  由
一、按汽車行駛於道路上，其汽車駕駛人或前座乘客未繫安全帶
    者，處駕駛人新台幣（下同）1千5百元罰鍰，道路交通管理
    處罰條例第31條第1項定有明文。
二、本件異議人即受處分人甲○○駕駛車號BY－8165號自用一般
    小客車，於民國93年11月12日晚間11時4分許，在台北市○
    ○路418號前，因「前座乘客未繫安全帶」，為台北市政府
    警察局北投分局警備隊員警當場攔停，並以受處分人有違反
    前揭道路交通管理處罰條例第31條第1項規定之行為掣單舉
    發，然受處分人拒絕在該舉發通知單上簽名，經員警在舉發
    通知單上載明受處分人拒絕簽名之事由而視為受處分人已收
    受該舉發通知單，受處分人未於應到案日期即93年11月27日
    前提起申訴，原處分機關乃依前揭道路交通管理處罰條例第
    31 條第1項及違反道路交通管理事件統一裁罰基準表規定，
    於94年2月16日裁處受處分人罰鍰1千5百元。
三、訊據受處分人否認其有於行駛中未繫安全帶之行為，辯稱：
    其完全不記得這件事，該輛車是公務車，很多人都可以用，
    行照及其駕照都放在車上，因為怕忘記帶云云。惟受處分人
    於前揭時、地駕駛汽車未繫安全帶之違規情事，業據證人即
    舉發之警員鄭安靖於本院調查時，以具結擔保其供述之真實
    性，並在負擔偽證罪之處罰心理下證稱：當天其與同仁在公
    館路執行交通稽查勤務，受處分人駕車沿公館路往承德路方
    向最外側車道行駛，其看到受處分人旁邊前座的小姐沒有繫
    安全帶，遂指揮受處分人到旁邊告知違規事實，其是依據駕
    駛人提供的行照、駕照等資料依法掣單，受處分人當時有提
    到這部車是他母親所有，其核對過行照與車牌，年籍資料也
    經過電腦查詢等語。雖受處分執前詞置辯，然受處分人於本
    院調查時亦自承：該車之行照及其駕照均未遺失，白天可能
    有其他人使用該車，但晚上不太可能，該車登記名義人係其
    母親孟廣勤等語，經核與證人鄭安靖所述：受處分人提及該
    車係其母親所有等語相符，且受處分人違規時間係93年11月
    12日晚間11時4分，有舉發通知單一紙在卷可稽，足徵違規
    當日之駕駛人應係受處分人無訛。從而，本件受處分人未提
    出任何證據足資佐證，空言辯稱對本件交通違規不知情云云
    ，洵屬無據，本件事證明確，受處分人之違規行為堪予認定
    。
四、綜上所述，受處分人駕駛上開車號汽車確有於前揭時、地行
    駛於道路上，其前座乘客未繫安全帶之違規行為，從而原處
    分機關依道路交通管理處罰條例第31條第1項及違反道路交
    通管理事件統一裁罰基準表規定裁處受處分人罰鍰1千5百元
    ，核無違誤。本件異議為無理由，應予駁回。
據上論斷，應依道路交通案件處理辦法第19條，裁定如主文。
中　　華　　民　　國　　94　　年　　5 　　月　　24　　日
　　　　　　　　　　　　　　　交通法庭法　官　蕭清清
以上正本證明與原本無異
如不服本裁定應於送達後5日內向本院提出抗告狀
      　　　　　　　　　　　　      　書記官　劉麗英
中　　華　　民　　國　　94　　年　　5 　　月　　31　　日
